【裁判字號】    88,簡上,154
【裁判日期】    890816
【裁判案由】    侵權行為損害賠償
【裁判全文】
臺灣臺北地方法院民事判決  八十八年度簡上字第一五四號
    上  訴  人  乙○○
    被  上訴人  仁盛交通企業有限公司
                              .
    法定代理人  丁○○            住台北市○○街一三六巷二九弄三九號四樓
                                  送達代收人  丙○○  住台北南港郵政一０二
                              .
    訴訟代理人  甲○○            住台北市○○○路○段三一七號
右當事人間請求侵權行為損害賠償事件，上訴人對於中華民國八十七年十月三十日本
院台北簡易庭八十七年度北簡字第一二０二０號第一審判決提起上訴，本院判決如左
：
    主  文
上訴駁回。
第二審訴訟費用由上訴人負擔。
    事  實
甲、上訴人方面：
壹、聲明：
一、原判決廢棄。
二、駁回被上訴人在第一審之訴。
貳、陳述：
    除與原審判決書所載者相同茲予引用外，補稱：
（一）我沒有駕駛執照沒錯，但當時沒有闖紅燈。查車禍的責任是誰，誰就應該賠。
（二）看一下警察量路的方向與地位就知道被告上訴人之BC6533號車（下稱甲車）由
      分隔島的一半位量起，由東向西，看照片圖Ｂ，全程是六七、七公尺，經過敦
      化南路、南北雙向六條車道，未被撞成車禍。
（三）為何在路肩撞到車，請看Ａ圖，警察量路的方向、南北，地位在敦化南路的路
      肩。
（四）被上訴人之E8-919（下稱乙車）被公車擋住視線要同公車爭快慢，看到甲車時
      已經來不及煞車，乙車撞上忠孝東路的來車，甲車的右側車門前，撞成車輪胎
      氣暴鋼圈落地見圖Ｂ。
（五）乙車只行前兩車道寬是與公車爭快慢，就撞到甲車。
（六）此時乙車上人喊闖紅燈。是離開黃色網狀線的時間。
（七）黃色網狀線中行車六個車道上車子讓甲車通過，那是證明甲車綠燈進入平交道
      ，撞車時，東西方向紅燈出現。
（八）六條南北車道上的行車都有駕駛照件故意讓甲車順利通行嗎？不是，而是綠燈
      中。
（九）乙車只前進十二公尺，車頭撞到甲車，車輛不能學螃蟹橫著行走，怎麼判定甲
      車撞到乙車？撞車責任乙車車頭嚴重損害是與公車爭路太猛撞上甲車。所以責
      任是乙車創禍應給甲車主負責賠償，照片為證，黃色網狀線內不可停車只有照
      常過，清除甲道。乙車與公車爭路頭接受嚴重傷就是碰撞的證明，不是被撞的
      證明，被害人是甲車。
參、證據：
    援用原審之立證方法，並提出照片四張之影本一份及照片四張為證。
乙、被上訴人方面：
壹、聲明：駁回上訴。
貳、陳述：
    與原審判決書所載者相同，茲予引用。
參、證據：援用原審之立證方法。
    理    由
一、被上訴人於原審起訴主張：上訴人於民國八十七年五月三十日上午十一時許，駕
    駛車牌號碼ＢＣ－六五三三（原審宣示判決筆錄誤為ＢＣ－三七五一）號自小貨
    車行經台北市○○○路與敦化南路口時，因闖紅燈及無照駕駛，致過失撞及被上
    訴人所有而由訴外人陳寶森所駕駛之Ｅ八－九一九（原審宣示判決筆錄誤為Ｅ八
    －四九四一）號營業小客車。被上訴人所有之上開車輛，車頭嚴重受損，經送修
    計支出修車費用四萬八千七百五十元，另修車期間八日無法營業計損失一萬五千
    七百九十二元，故依據侵權行為法則，訴請上訴人賠償六萬四千五百四十二元，
    及自八十七年六月一日起至清償日止，按年息百分之五計算之利息等語，。上訴
    人則以其雖沒有駕駛執照沒錯，但車禍發生當時沒有闖紅燈，是被上訴人之Ｅ八
    －九一九被公車擋住視線要同公車爭快慢，看到上訴人之車輛時已經來不及煞車
    ，才發生車禍云云置辯。
二、經查，由原審向台北市政府警察局交通大隊大安分隊調閱之車輛肇事有關全部資
    料中，證人王台煌證於車禍現場稱上訴人確有闖紅燈，核與被上訴人Ｅ八－九一
    九車輛之駕駛人陳寶森所為陳述相符，上訴人亦稱：「當時我車沿忠孝東路東向
    西行駛．．．我至路口中央時號誌有沒有轉變我不知道．．．我是看到忠孝敦化
    路口往西下一個路口號誌是已變為紅燈，而忠孝敦化路口號誌沒看見」，有各該
    談話紀錄在上開資料可稽。足見上訴人斯時駕駛車牌號碼ＢＣ－六五三三號自小
    貨車，沿忠孝東路由東向西，行經台北市○○○路與敦化南路口時，未注意交通
    號誌為紅燈仍繼續行駛，致撞及被上訴人所有而由陳寶森駕駛、正沿敦化南路由
    北向南，行經台北市○○○路與敦化南路口之Ｅ八－九一九號營業小客車。上訴
    人對於其沒有駕駛執照一節亦無爭執。則上訴人違反保護他人之法律即道路交通
    安全規則第九十條駕駛人駕駛汽車，應遵守道路交通標誌之規定及道路交通管理
    處罰條例第二十一條第一項第一款駕駛人不得未領有駕駛執照駕車之規定，自應
    推定其有過失。上訴人之上開車輛，因而車頭嚴重受損，經送修計支出修車費用
    四萬八千七百五十元，另修車期間八日無法營業計損失一萬五千七百九十二元等
    情，業據提出與其所述相符之車損相片、估價單、統一發票、修車證明書及台北
    市汽車駕駛員職業工會函為證，堪認真正。此係因上訴人具有過失之侵權行為所
    致，對該等損害自應負賠償責任。故被上訴人依據侵權行為法則，訴請被告賠償
    六萬四千五百四十二元，即無不合，應予准許。
三、惟按因回復原狀而應給付金錢者，依民法第二百十三條規定，固得請求自損害發
    生時起之利息。然本件被上訴人請求者，係車輛因毀損所減少之價值及修車期間
    無法營業之損失，均非屬於回復原狀，其自無從請求自損害發生時起之利息。又
    按給付無確定期限者，債務人於債權人得請求給付時，經其催告而未為給付，自
    受催告時起負遲延責任。其經債權人起訴，或依督促程序送達支付命令者，與催
    告有同一之效力，民法第二百二十九條第二項定有明文。上訴人所負本件損害賠
    償債務，性質上屬無確定期限之債務，故應自受催告時起始負遲延責任。故本件
    之遲延利息，依上開規定，應自起訴狀繕本送達之翌日即八十七年八月二十二日
    起算，被上訴人逾此部分之請求，即屬無理由，應予駁回。
四、從而被上訴人訴請上訴人賠償六萬四千五百四十二元，及自八十七年八月二十二
    日起至清償日止，按年息百分之五計算之利息部分，為有理由，應予准許。請求
    給付自八十七年六月一日起至同年八月二十一日止之利息部分，為無理由，不應
    准許。原審為被上訴人一部勝訴、一部敗訴之判決，就該勝訴部分並依被上訴人
    聲請，酌定相當之擔保金額准予假執行，理由雖未盡同，結論並無二致，原判決
    仍應予以維持，上訴聲明求予廢棄改判，非有理由，應予駁回。
五、本件為判決基礎之事證已臻明確，兩造其餘攻擊防禦方法及提出之證據，核於判
    決結果不生影響，不一一論究。
六、結論：本件上訴為無理由，依民事訴訟法第四百三十六條之一第三項、第四百四
    十九條第二項、第七十八條，判決如主文。
中    華    民    國    八十九      年      八      月     十六         日
                                  民事第五庭審判長法  官  邱新福
                                                  法  官  歐陽漢菁
                                                  法  官  陳惠生
右為正本係照原本作成
本判決不得上訴
中    華    民    國      八十七    年     八       月     十七         日
                                             法院書記官  魏淑娟


司法院資訊處製作；財團法人民間司法改革基金會備份。
